臺灣板橋地方法院刑事判決　　　　　　　　　　　　九十三年度訴字第一六一一號
　　公　訴　人　臺灣板橋地方法院檢察署檢察官
　　被　　　告　甲○○
右列被告因違反毒品危害防制條例案件，經檢察官提起公訴（九十三年度核退毒偵字
第八九一號），本院合議庭評決由受命法官獨任進行簡式審判程序，本院判決如左：
    主  文
甲○○連續施用第一級毒品，累犯，處有期徒刑玖月；扣案之海洛因貳拾包（淨重捌
公克）沒收銷燬之，分裝袋共佰伍拾陸個、吸管柒支均沒收。又連續施用第二級毒
品，累犯，處有期徒刑陸月，扣案之安非他命貳拾柒包（淨重貳拾貳點陸公克）沒收
銷燬之，吸食器壹組、分裝袋共佰伍拾陸個、吸管柒支均沒收。應執行有期徒刑壹
年貳月；扣案之海洛因貳拾包（淨重捌公克）、安非他命貳拾柒包（淨重貳拾貳點陸
公克）均沒收銷燬之，吸食器壹組、分裝袋共佰伍拾陸個、吸管柒支均沒收。
    事  實
一、甲○○前於民國九十一年七月間，因犯贓物罪，經本院於九十一年十二月十九日
    ，以九十一年度板簡字第一八一四號判決判處拘役四十日，如易科罰金，以三百
    元折算一日確定，已於九十二年十二月三日易科罰金執行完畢。又於九十一年十
    月間，因施用第一級毒品、第二級毒品案件，經本院於九十二年四月十日，以九
    十二年度訴字第五五五號判決分別判處有期徒刑六月、三月，應執行有期徒刑七
    月確定，已於九十三年三月一日易科罰金執行完畢。又於九十一年十月間，因犯
    竊盜罪、轉讓第一級毒品案件，經本院於九十三年七月十五日，以九十二年度易
    字第一八六九號判決分別判處有期徒刑四月、一年一月，應執行有期徒刑一年三
    月確定，尚未入監執行（上述判處罰金、尚未入監執行部分不構成累犯）。其間
    ，復於九十年間，因施用毒品案件，經本院以九十年度毒聲字第四八六六號裁定
    官於九十一年八月十六日，以九十一年度毒偵緝字第七五號及九十一年度毒偵字
    第七九四號為不起訴處分確定。又於九十一年間，因施用毒品案件，經本院以九
    十一年度毒聲字第三八一０號裁定送觀察、勒戒後，認有繼續施用毒品之傾向，
    經本院以九十一年度毒聲字第四一八三號裁定令入戒治處所施以強制戒治，嗣於
    九十二年十二月二日停止戒治處分之執行，所餘戒治期間，付保護管束，於九十
    二年十二月二十三日保護管束期滿，視為執行完畢，並由臺灣板橋地方法院檢察
    署檢察官於九十二年一月十日，以九十一年度毒偵字第三五七四號提起公訴，經
    本院以上開九十二年度訴字第五五五號判決分別判處有期徒刑六月、三月，應執
    行有期徒刑七月確定。詎其於前案強制戒治執行完畢釋放後五年內，另基於施用
    毒品之概括犯意，自九十三年五月初起至同年六月八日晚間九時許為警採集尿液
    回溯前二十六小時、九十六小時內之某時止，分別在其位於臺北縣板橋市○○路
    二百八十九巷（起訴書誤載為二百九十八巷）三十七號四樓租屋處或其他不詳地
    點，以將毒品海洛因捲入香煙中吸用之方式，平均二至三天施用一次，連續施用
    第一級海洛因多次；及以將安非他命置於玻璃球吸食器內加熱吸食其煙霧之方式
    ，平均二至三天施用一次，連續施用第二級毒品安非他命多次。經警於九十三年
    六月八日下午六時三十分許，在臺北縣板橋市○○路二百八十九巷（起訴書誤載
    為二百九十八巷）三十七號四樓為警查獲，並扣得第一級毒品海洛因二十包（淨
    重八公克）、第二級毒品安非他命二十七包（淨重二十二點六公克）、安非他命
    吸食器一組、分裝袋共三百五十六個（其中十八個，起訴書記載為殘渣袋，惟無
    事證證明該殘渣係第一級或第二級毒品，故仍屬分裝袋）及吸管七支。
二、案經臺北縣政府警察局板橋分局報請臺灣板橋地方法院檢察署檢察官偵查起訴。
    理  由
一、按刑事訴訟法於九十二年二月六日修正公布，依該法第二百八十四條一規定，除
    簡式審判程序及簡易程序案件外，第一審應行合議審判，復依同法第二百七十三
    條之一第一項規定，除被告所犯為死刑、無期徒刑、最輕本刑為三年以上有期徒
    刑之罪或高等法院管轄第一審案件者外，於第一次審判期日前之準備程序進行中
    ，被告先就被訴事實為有罪之陳述時，審判長得告知被告簡式審判程序之旨，並
    聽取當事人、代理人、辯護人及輔佐人之意見後，裁定進行簡式審判程序。經核
    被告甲○○所犯係死刑、無期徒刑、最輕本刑為三年以上有期徒刑以外之罪，其
    於準備程序中就被訴事實為有罪之陳述，經法官告知簡式審判程序之旨，並聽取
    公訴人、被告之意見後，本院爰依上開修正公布施行之刑事訴訟法規定，合議裁
    定由受命法官獨任進行簡式審判程序，合先敘明。
二、右揭犯罪事實，業經被告甲○○於警詢、檢察官偵訊及本院審理時坦承不諱，且
    被告為警查獲後，於九十三年六月八日晚間九時許所採集之尿液，經送請臺灣檢
    驗科技股份有限公司進行檢驗之結果，分別呈安非他命類、鴉片類陽性反應，此
    有臺灣檢驗科技股份有限公司九十三年六月二十四日出具之濫用藥物尿液檢驗報
    告、臺北市政府警察局板橋分局偵辦毒品案件被移送人姓名及代碼對照表各一紙
    檢附卷可稽。復有第一級毒品海洛因二十包（淨重八公克）、第二級毒品安非他
    命二十七包（淨重二十二點六公克）、安非他命吸食器一組、分裝袋共三百五十
    六個、吸管七支扣案可資佐證，亦有臺北縣政府警察局板橋分局九十三年度保管
    字第四一五二號及九十三年度煙保管字第六六一號贓證物品清單各一份可資佐證
    。是被告前開不利於己之自白核與事實相符，被告連續施用第一級毒品海洛因、
    第二級毒品安非他命之犯行，均堪認定。
三、又被告甲○○曾於九十年間，因施用毒品案件，經本院以九十年度毒聲字第四八
    六六號裁定送觀察、勒戒後，認無繼續施用毒品之傾向，業經臺灣雲林地方法院
    檢察署檢察官於九十一年八月十六日，以九十一年度毒偵緝字第七五號及九十一
    年度毒偵字第七九四號為不起訴處分確定。又於九十一年間，因施用毒品案件，
    經本院以九十一年度毒聲字第三八一０號裁定送觀察、勒戒後，認有繼續施用毒
    品之傾向，經本院以九十一年度毒聲字第四一八三號裁定令入戒治處所施以強制
    戒治，嗣於九十二年十二月二日停止戒治處分之執行，所餘戒治期間，付保護管
    束，於九十二年十二月二十三日保護管束期滿，視為執行完畢等情，有臺灣高等
    法院被告全國前案紀錄表、臺灣板橋地方法院檢察署刑案資料查註紀錄表各一份
    在卷可按，被告顯係於前案施用毒品經強制戒治執行完畢釋放後五年內，再犯本
    件連續施用第一級、第二級毒品罪，應予依法論科。
四、查毒品危害防制條例業於九十二年六月六日經立法院修正通過，總統於九十二年
    七月九日公布，並自九十三年一月九日開始施行。本件被告行為時已在新法施行
    後，自應適用新法，而不生新舊法比較之問題，合先敘明。核被告甲○○所為，
    係犯修正後毒品危害防制條例第十條第一項、第二項之施用第一級毒品海洛因、
    第二級毒品安非他命罪。其施用前後持有第一級毒品海洛因、第二級毒品安非他
    命之低度行為，應為其施用之高度行為所吸收，不另論罪。被告多次施用海洛因
    及安非他命之犯行，均係時間緊接，手法相同，所犯係構成要件相同之罪，顯係
    基於概括之犯意反覆為之，係連續犯，均應依刑法第五十六條規定以一罪論，並
    加重其刑。又被告所犯上開施用第一級毒品海洛因及施用第二級毒品安非他命二
    罪，犯意各別、行為互殊，應予分論併罰。又被告曾有如事實欄之前科紀錄，有
    臺灣高等法院被告全國前案紀錄表、臺灣板橋地方法院檢察署刑案資料查註記錄
    表各一紙附卷可按，其於刑之執行完畢後五年內，再犯本件有期徒刑以上之刑之
    罪，為累犯，均應依刑法第四十七條之規定遞加重其刑。爰審酌被告甲○○前經
    應有明確而強烈之認識，詎其不知悛悔，復行施用海洛因、安非他命，戕害自己
    身心健康，兼衡其智識程度、犯罪動機、目的、施用期間長短、頻率，及犯後態
    度等一切情狀，爰分別量處如主文所示之刑，並定其應執行之刑，以示懲儆。扣
    案之毒品海洛因二十包（淨重八公克）、安非他命二十七包（淨重二十二點六公
    克），分別係查獲之第一級毒品、第二級毒品，應依毒品危害防制條例第十八條
    第一項前段規定沒收銷燬之；另扣案之吸食器一組、分裝袋共三百五十六個及吸
    管七支，係被告所有供其施用海洛因、安非他命所用之物，業據被告供承在卷，
    爰併依刑法第三十八條第一項第二款規定宣告沒收。至於起訴書記載毒品殘渣袋
    上有毒品殘渣，惟遍查全卷資料，並無任何事證足資證明該殘渣確係毒品，爰不
    另行宣告沒收銷燬。又本件另於現場扣得電子磅秤三台、毒品交易帳冊一本，起
    訴書並未記載，衡情與本件施用第一級及第二級毒品之犯行無關，亦無法宣告沒
    收，附此敘明。
據上論斷，應依刑事訴訟法第二百七十三條之一第一項、第二百九十九條第一項前段
，毒品危害防制條例第十條第一項、第二項、第十八條第一項前段，刑法第十一條前
段、第五十六條、第四十七條、第三十八條第一項第二款、第五十一條第五款，判決
如主文。
本案經檢察官許智評到庭執行職務。
中　　　華　　　民　　　國　　九十三　　年　　 十二 　　月　　三十一　　日
                                  臺灣板橋地方法院刑事第十三庭
                                      法  官  侯　志　融
右正本證明與原本無異。
如不服本判決，應於判決送達後十日內，向本院提出上訴狀。
                                      書記官  吳　進　安
中　　　華　　　民　　　國　　九十三　　年　　 十二 　　月　　三十一　　日
附表本案論罪科刑法條全文：
毒品危害防制條例第十條
施用第一級毒品者，處六月以上五年以下有期徒刑。
施用第二級毒品者，處三年以下有期徒刑
